臺灣基隆地方法院基隆簡易庭小額民事判決
111年度基小字第767號
原      告  林麗華  
被      告  蔡昆榮  

上列當事人間請求損害賠償事件，本院於民國111年6月20日言詞
辯論終結，判決如下：
    主  文
被告應給付原告新臺幣陸萬參仟柒佰肆拾肆元。
原告其餘之訴駁回。
訴訟費用新臺幣壹仟元，由被告負擔新臺幣陸佰參拾柒元，餘由
原告負擔。
本判決原告勝訴部分得假執行，但被告如以新臺幣陸萬參仟柒佰
肆拾肆元為原告預供擔保，得免為假執行。
    事實及理由
一、被告經合法通知，未於言詞辯論期日到場，核無民事訴訟法
    第386條所列各款情形，依民事訴訟法第436條之23、第436 
    條第2項、第385條第1項前段之規定，准原告之聲請，由其
    一造辯論而為判決。
二、原告起訴主張：
    被告於民國109年8月19日15時11分許，駕駛車號0000-00號
    車，行經國道一號北向高架26公里處（26公里500公尺處）
    ，撞擊原告所有由訴外人崔瑞達駕駛之車號000-0000號車（
    下稱系爭車輛），致系爭車輛受損，系爭車輛修復費用合計
    新臺幣（下同）143,850元，爰提起本件訴訟，並聲明：㈠被
    告應給付原告100,000元。㈡訴訟費用由被告負擔。
三、被告經合法通知，未於言詞辯論期日到場，亦未提出書狀作
    何聲明或陳述。
四、本院之判斷：
  ㈠原告主張被告駕駛車號0000-00號車，於109年8月19日15時11
    分許，行經國道一號北向高架26公里500公尺內側車道，與
    系爭車輛發生碰撞，致系爭車輛受損，及系爭車輛之修復費
    用為143,850元等事實，業據原告提出蓋有強馭股份有限公
    司圓戳章之強馭股份有限公司SUBARU楊梅廠估價單、國道公
    路警察局道路交通事故當事人登記聯單影本、道路交通事故
    當事人資料申請書影本、系爭車輛行車執照影本為證，且經
    本院依職權向內政部警政署國道公路警察局第一公路警察大
    隊調取本件道路交通事故相關資料（見該隊111年3月18日國
    道警一交字第1111003122號函附國道公路警察局第一公路警
    察大隊道路交通事故初步分析研判表、道路交通事故現場圖
    、道路交通事故調查報告表㈠、道路交通事故調查報告表㈡、
    國道公路警察局道路交通事故談話紀錄表、現場照片、光碟
    ）在卷可稽，堪信為真。
  ㈡按汽車行駛時，駕駛人應注意車前狀況及兩車並行之間隔，
    並隨時採取必要之安全措施。道路交通安全規則第94條第3
    項前段定有明定。查被告於警詢時陳稱：「我從五股交流道
    上國一道欲下大華系統交流道，行經肇事地點時是由南往北
    行駛於高架內側車道，當時我因要撿我手機，抬頭一看到後
    大約與AQT-0917自小客車剩20公尺，我立即踩煞車還是來不
    及煞停，因而碰撞前車而肇事…」等語（見被告之國道公路
    警察局道路交通事故談話紀錄表）。訴外人崔瑞達於警詢時
    陳稱：「我從新屋交流道上國一道欲往國道五號，行經肇事
    地點時是由南往北行駛於高架內側車道，當時我見前方車流
    回堵，我開始煞車，時速約20至30公里，我有從後照鏡看到
    後方2410-TX自小客車未減速一直往我後車尾衝過來，之後
    就碰撞我車而肇事…」等語（見崔瑞達之國道公路警察局道
    路交通事故談話紀錄表）。可知本件交通事故之發生，係被
    告駕車疏未注意車前狀況並隨時採取必要之安全措施，以致
    撞擊系爭車輛。而本件事故發生時，天候晴，日間自然光線
    ，道路為國道，路面鋪裝柏油，路面狀態乾燥，路面無缺陷
    ，無障礙物，視距良好，有道路交通事故調查報告表㈠在卷
    可稽，可見當時並無不能注意之情事，被告竟疏於注意車前
    狀況並隨時採取必要之安全措施，被告係有過失自明，且其
    過失行為與系爭車輛受損結果間有相當因果關係，被告對於
    原告因系爭車輛受損所受損害，應負侵權行為損害賠償責任
    。
　㈢按因故意或過失，不法侵害他人之權利者，負損害賠償責任
    。汽車、機車或其他非依軌道行駛之動力車輛，在使用中加
    損害於他人者，駕駛人應賠償因此所生之損害，民法第184
    條第1項前段、第191條之2前段分別定有明文。次按負損害
    賠償責任者，除法律另有規定或契約因有訂定外，應回復他
    方損害發生前之原狀；第一項情形，債權人得請求支付回復
    原狀所必要之費用，以代回復原狀，民法第213條第1項、第
    3項定有明文。再按物被毀損時，被害人除得依民法第196條
    請求賠償外，並不排除民法第213條至第215條之適用。依民
    法第196條請求賠償物被毀損所減少之價額，得以修復費用
    為估定之標準，但以必要者為限（例如：修理材料以新品換
    舊品，應予折舊）。被害人如能證明其物因毀損所減少之價
    額，超過必要之修復費用時，就其差額，仍得請求賠償（最
    高法院77年度第9次民事庭會議決議㈠參照）。查原告主張系
    爭車輛之修復費用，依上揭估價單記載之總金額為143,850
    元（鈑金拆裝工資：29,570元；塗裝拆裝工資：23,800元；
    零件金額：90,480元)。系爭車輛出廠年月為104年12月，不
    知其確切之出廠日期，推定系爭車輛為104年12月15日出廠
    ，而以104年12月15日為計算折舊之基準。至109年8月19日
    車禍受損之日止，依營利事業所得稅查核準則第95條第6款
    規定：「固定資產提列折舊採用定率遞減法者，以一年為計
    算單位，其使用期間未滿一年者，按實際使用之月數相當於
    全年之比例計算之，不滿一月者，以月計」之方法計算結果
    ，使用之時間應以4年9月計，其車輛及附加零件已有折舊，
    應將折舊部分予以扣除。本院依行政院所頒固定資產耐用年
    數表及固定資產折舊率之規定，自用小客車之耐用年數為5
    年，依定率遞減法每年折舊千分之369，則原告請求之修理
    費中材料即零件費用90,480元，依上開標準計算折舊後，原
    告所得請求之金額為10,374元（計算式：第1年折舊值90,48
    0元×0.369＝33,387元〈元以下四捨五入，下同〉，第1年折舊
    後價值90,480元－33,387元＝57,093元，第2年折舊值57,093
    元×0.369元＝21,067元，第2年折舊後價值57,093元－21,067
    元＝36,026元，第3年折舊值36,026元×0.369＝13,294元，第3
    年折舊後價值36,026元－13,294元＝22,732元，第4年折舊值2
    2,732元×0.369＝8,388元，第4年折舊後價值22,732元－8,388
    元＝14,344元，第5年折舊值14,344元×0.369×（9/12）＝3,97
    0元，第5年折舊後價值14,344元－3,970元＝10,374元）。加
    計其餘不應折舊之修復金額（鈑金拆裝工資29,570元、塗裝
    拆裝工資23,800元），則修復系爭車輛之必要費用應為63,7
    44元。
五、綜上所述，原告依民法侵權行為之規定，請求被告給付63,7
    44元，為有理由，應予准許。逾此範圍之請求，為無理由，
    應予駁回。
六、本件原告勝訴部分，係適用小額訴訟程序所為被告敗訴之判
    決，依民事訴訟法第436條之20規定，就原告勝訴部分依職
    權宣告假執行。並依職權宣告被告預供擔保得免為假執行。
七、訴訟費用即第一審裁判費1,000元，由被告負擔637元（計算
    式：1,000元×63,744元/100,000元＝637元），餘由原告負擔
    。
八、據上論結，本件原告之訴為一部有理由、一部無理由，依民
    事訴訟法第436條之23、第436條之19第1項、第436條之20、
    第436條第2項、第385條第1項前段、第392條第2項、第79條
    、第87條第1項判決如主文。
中    華    民    國    111    年    6    月    29    日
                  基隆簡易庭  法  官  高偉文
以上正本係照原本作成。
對於本件判決如有不服，應於收受送達後20日內向本院提出上訴
書狀，上訴於本院合議庭，並按他造當事人之人數附具繕本。
當事人之上訴，非以判決違背法令為理由不得為之，上訴狀應記
載上訴理由，表明下列各款事項：
(一)原判決所違背之法令及其具體內容。
(二)依訴訟資料可認為原判決有違背法令之具體事實。
如委任律師提起上訴者，應一併繳納上訴審裁判費。
中　　華　　民　　國　　111 　年　　6 　　月　　29　　日
                              書記官  王靜敏